臺灣高等法院臺中分院刑事判決　　　　　　　　　九十三年度交上訴字第三一七號
　　上　訴　人
　　即　被　告　丙○○
　　選任辯護人　楊振芳
右上訴人因公共危險案件，不服臺灣彰化地方法院九十二年度交訴字第一四○號中華
民國九十二年十二月三十日第一審判決（起訴案號：臺灣彰化地方法院檢察署九十二
年度偵字第八七一八號），提起上訴，本院判決如左：
    主      文
上訴駁回。
    事      實
一、丙○○因與其妻發生爭執，心情不佳，於民國（下同）九十二年十一月六日晚間
    八時許，在彰化縣彰化市○○路某紅茶店，飲用啤酒及高梁酒後，明知其服用酒
    類後，已達不能安全駕駛動力交通工具之程度，竟仍於翌日（即七日）凌晨零時
    二十分許，於飲酒後駕駛車牌號碼八Ｑ─七九三０號自用小客車，欲返回彰化縣
    溪湖鎮住處，於同日零時四十分許，行經彰化縣彰化市○○路○段與曉陽路口，
    因酒後駕車之穩定性減低，失控撞及乙○○騎乘之車牌號碼ＮＯＶ─七六八號重
    型機車，使乙○○人車倒地受傷（傷害部分業據撤回告訴，另經檢察官為不起訴
    處分），丙○○明知駕車肇事後，應即下車處理，救護傷者，竟未下車處理及救
    護傷者乙○○，反因心虛害怕駕車逃離現場。嗣於同日零時五十五分許，行經彰
    化縣彰化市○○路○段與彰南路口時，復撞及甲○○騎乘之車牌號碼ＫＫＷ─六
    九二號重型機車（甲○○並未受傷，此部分與肇事，致人死傷而逃逸之構成要件
    不符），仍未下車查看，逆向駛入同市○○路，其後於聖安路二００號前，不慎
    衝撞路旁水溝護欄，經甲○○報警處理，而為警循線查獲。丙○○經送財團法人
    彰化基督教醫院急救並抽血檢驗結果，發現其血液之酒精濃度高達三００ＭＧ＼
    ＤＬ（換算呼氣中酒精濃度超過一．三ＭＧ＼Ｌ），而查悉上情。
二、案經彰化縣警察局彰化分局報請臺灣彰化地方法院檢察署檢察官偵查起訴。
    理      由
一、訊據被告即上訴人（以下簡稱被告）丙○○固坦承右揭酒後駕車，失控撞及乙○○騎乘之車牌號碼ＮＯＶ─七六八號重型機車，使乙○○人車倒地受傷以及撞及
    甲○○騎乘之車牌號碼ＫＫＷ─六九二號重型機車未下車查看，逆向駛入同市○○路，其後於聖安路二００號前，不慎衝撞路旁水溝護欄，經甲○○報警處理，
    而為警循線查獲之事實不諱，惟矢口否認有駕駛動力交通工具肇事，致人受傷而
    逃逸之犯行，辯稱：伊撞及乙○○有準備下車查看，因當時有三、四個人衝過來
    ，伊因害怕所以就駕駛離開，並非故意逃逸，另撞及甲○○部分，伊因喝醉酒，
    沒有意識到云云，惟查：右揭事實，業據被告丙○○於警訊、偵查中及原審審理
    時坦承不諱，核與被害人乙○○及證人甲○○於警詢中指證情節相符，並有道路
    交通事故現場圖、現場照片十八張、彰化縣警察局舉發違反道路交通管理事件通
    知單二件、刑法第一百八十五條之三案件測試觀察紀錄表一件及抽血檢驗酒精濃
    度換算表一件（均影本）附卷可資佐證，而本件被害人乙○○因此車禍而受傷，
    亦有財團法人彰化基督教醫院所出具之診斷證明書影本一件在卷可憑。被告丙○○於酒後血液中酒精濃度高達三００ＭＧ＼ＤＬ，猶駕駛車輛並失控先後撞及乙○○、甲○○所騎乘之機車，足徵被告丙○○已屬不能安全駕駛動力交通工具，
    堪信其自白與事實相符，且就撞及甲○○部分，亦無從以其因喝醉酒，未意識到
    ，而解免其服用酒類，不能安全駕駛動力交通工具而駕駛之罪責。本件事證明確
    ，被告右揭公共危險之犯行均堪認定。雖證人乙○○於本院調查時到庭證稱：「
    撞擊後，我爬起來看前面沒有車輛，看到對面車道有停一輛銀白色轎車，然後我
    隱約有聽到那部銀白色車有開門的聲音，最後看到三、四個人出來，打那部銀白
    色轎車的駕駛，然後銀白色轎車就開走了」、「（問；銀白色車子是在哪一個車
    道？）對面車道」、「（問：車頭是對著你還是反方向？）我是南下，他的車頭
    是北上」、「（問：該車是否就是撞你的車？）我不知道」、「（問：對向的車
    子是停在你的方向？）我的左前方」等語（詳見本院審理卷第五十二頁至第五十
    七頁），以證人乙○○並未能知悉該銀白色之車輛即為本件肇事車輛，顯已不能
    為有利於被告之認定，況被告丙○○於警訊時即供稱：「我因心慌才逃逸」（詳
    見彰化縣警察局彰化分局刑案偵查卷第二頁），且於偵查中復供稱：「我因害怕
    就逃逸」等語（詳見臺灣彰化地方法院檢察署九十二年度偵字第八七一八號卷第
    七頁背面），且被告丙○○更隻字未提及其有駕駛回頭並遭毆打之情事，參諸證
    人乙○○於警訊即證稱：「‧‧‧落地時，起來僅發現旁邊有部機車（送我至醫
    院的女騎士）沒有看到自小客車，已加速離去，是事後警方調查，找出自小客車
    八Ｑ─七九三０號駕駛叫丙○○才知道」等語（詳見原審卷第十二頁），證人乙○○不僅業已指明被告丙○○逃逸，且亦隻字未提及被告丙○○駕駛返回現場遭
    毆打之情節，是並無從以證人乙○○之上開證述為有利於被告丙○○之認定，附
    予敘明。
二、核被告丙○○所為，係犯刑法第一百八十五條之三之服用酒類不能安全駕駛動力
    交通工具罪及同法第一百八十五條之四之駕車肇事逃逸罪。被告所犯上開二罪間
    ，犯意各別，行為互殊，應分論併罰。原審判決適用刑事訴訟法第二百九十九條
    第一項前段，刑法第一百八十五條之三、第一百八十五條之四、第五十一條第五
    款、第七十四條第一款，並審酌被告丙○○之犯罪動機、目的、方法、手段，其
    於飲酒後血液之酒精濃度高達三００ＭＧ＼ＤＬ（換算呼氣中酒精濃度超過一．
    三ＭＧ＼Ｌ），仍駕車行駛，嚴重危害交通安全，惟考量其素行良好，未有任何
    前科紀錄（參卷附臺灣高等法院被告全國前案紀錄表），且犯後坦承犯行、深表
    悔悟，並已與被害人乙○○、甲○○達成民事和解，賠償其損失，態度良好等一
    切情狀，分別就被告丙○○服用酒類，不能安全駕駛動力交通工具而駕駛部分，
    處有期徒刑肆月；就被告丙○○駕駛動力交通工具肇事，致人受傷而逃逸部分，
    處有期徒刑拾月，並定其應執行有期徒刑壹年以示懲儆。且以被告丙○○前未曾
    受有期徒刑以上刑之宣告，有臺灣高等法院被告全國前案紀錄表在卷可按，因與
    其妻有所爭執，藉酒發洩，於酒後仍駕車以致肇事，然其事後已深表悔悟，並和
    被害人乙○○、甲○○達成和解，有彰化縣彰化市調解委員會調解書及和解書（
    均影本）各一件附卷可稽，其經此次教訓當知所警惕，應無再犯之虞，而認其前
    所受宣告之刑，以暫不執行為適當，爰併予宣告緩刑三年，以啟自新。核其認事
    用法並無違誤，量刑亦稱妥適，應予維持。被告上訴主張：伊撞及乙○○有準備
    下車查看，因當時有三、四個人衝過來，伊因害怕所以就駕駛離開，並非故意逃
    逸，且撞及甲○○部分，伊因喝醉酒，沒有意識到等語，否認有駕駛動力交通工
    具肇事，致人受傷而逃逸之犯行，指摘原審判決不當，惟如前所述，被告丙○○
    ，業於警訊及偵查中坦承確有逃逸，且證人乙○○於本院所為之證述。復無從為
    有利於被告之認定，從而被告右揭上訴，顯無理由，應予駁回。
據上論斷，應依刑事訴訟法第三百六十八條，判決如主文。
本案經檢察官丁○○到庭執行職務。
中      華      民      國      九十三  年      四      月      八      日
                                臺灣高等法院臺中分院刑事第三庭
                                      審判長法  官  陳  朱  貴
                                            法　官　劉　連　星
                                            法　官　胡　忠　文
右正本證明與原本無異。
服用酒類，不能安全駕駛動力交通工具而駕駛部分，不得上訴。
駕駛動力交通工具肇事，致人死傷而逃逸部分，得上訴。
如不服本判決應於收受送達後十日內向本院提出上訴書狀，其未敘述上訴之理由者並
得於提起上訴後十日內向本院補提理由書（均須按他造當事人之人數附繕本）。
                                            書記官  許  美  惠
中      華      民      國      九十三  年      四      月      九      日
附論罪法條
刑法第一百八十五條之三：
服用毒品、麻醉藥品、酒類或其他相類之物，不能安全駕駛動力交通工具而駕駛者，
處一年以下有期徒刑、拘役或三萬元以下罰金。
刑法第一百八十五條之四：
駕駛動力交通工具肇事，致人死傷而逃逸者，處六月以上五年以下有期徒刑。
                                                                        Ａ
